# 递延所得税资产确认

提问人：zhoumeng904987 时间：2019-05-27 22:24:59
请教陈老师，企业自成立以来，一直亏损，可以确认递延所得税资产吗？

回答人：chenyiwei
关键是未来盈利前景是否明确，即能否合理预计在税法规定的可税前弥补亏损的期限内可以产生足够多的应纳税所得额，且预计未来转回时的适用税率不是零。

提问人：cuteseven 时间：2019-11-09 06:30:18
陈版，您好。A 公司拟对通过其他应付款暂估的费用确认递延所得税资产，我认为不合理：原因如下：
1 、虽然这个属于暂时性差异，但我看过企业的汇算清缴资料，并未对该暂估的费用进行纳税调增，即并没有实际提前缴纳所得税，所以不能确认递延所得税资产，因为我对递延所得税资产的确认的理解： 1 、资产类科目的谨慎性原则 2 、公司确实调增先交了税了，才是递延所得税资产，否则账面纳税调增并确认递延、申报表又不考虑的，势必会形成账面应交税费和纳税申报表的不一致，这么理解对吗？
另外企业拟对计提未发的工资确认递延所得税资产，我认为也不合理，除了上述的理由外，现在允许汇算清缴前发放的工资可以税前列支，即不存在暂时性差异了，当然不能确认递延所得税资产
陈版我的理解正确吗?

回答人：chenyiwei
基本赞同你的理解。